臺灣高等法院刑事裁定
111年度抗字第1177號
抗  告  人  臺灣新北地方檢察署檢察官
受  刑  人  蔡昌豫



                    （現於法務部○○○○○○○○○○○執行中）
上列抗告人因保護管束案件，不服臺灣新北地方法院中華民國11
1年7月15日裁定（111年度聲字第1863號），提起抗告，本院裁
定如下：
    主  文
原裁定撤銷。
蔡昌豫假釋中付保護管束。
    理  由
一、原裁定意旨略以：受刑人蔡昌豫：①因違反毒品危害防制條
    例案件，經臺灣新北地方法院以105年度訴字第561號判處有
    期徒刑4年，併科罰金新臺幣60萬元，經本院以105年度上訴
    字第2079號判決駁回上訴確定；②因違反毒品危害防制條例
    案件，經臺灣新北地方法院以105年度簡字第4892號判處有
    期徒刑5月確定；③因違反毒品危害防制條例案件，經臺灣新
    北地方法院以107年度訴字第1125號判處有期徒刑4年8月確
    定；上開各罪經本院以109年度抗字第1714號裁定應執行有
    期徒刑7年，並經最高法院以109年度台抗字第1992號裁定駁
    回抗告確定。原審並非受刑人上開案件犯罪事實之最後裁判
    法院，因認檢察官之聲請於法不合，依刑事訴訟法第220條
    規定裁定駁回。
二、抗告意旨略以：臺灣高等法院109年度抗字第1714號裁定係
    定刑裁定，並非事實審判決，受刑人犯罪事實之最後裁判法
    院應為臺灣新北地方法院107年度訴字第1125號判決，原審
    駁回檢察官之聲請，自有不當。
三、經查：
　㈠受刑人前：①因違反毒品危害防制條例案件，經臺灣新北地方
    法院以105年度訴字第561號判處有期徒刑4年，併科罰金新
    臺幣60萬元，經本院以105年度上訴字第2079號判決駁回上
    訴確定；②因違反毒品危害防制條例案件，經臺灣新北地方
    法院以105年度簡字第4892號判處有期徒刑5月確定；③因違
    反毒品危害防制條例案件，經臺灣新北地方法院以107年度
    訴字第1125號判處有期徒刑4年8月確定。上開各罪經本院以
    109年度抗字第1714號裁定應執行有期徒刑7年，經最高法院
    以109年度台抗字第1992號駁回再抗告確定，於民國106年9
    月19日入監執行，嗣經法務部於111年7月5日核准假釋，縮
    刑後刑期終結日為113年1月24日，有法務部○○○○○○○○○○○假
    釋出獄人交付保護管束名冊可稽，核無不合。
　㈡實務上所稱最後事實審，係指實際認定犯罪事實之法院而言
    （最高法院93年度台非字第160號、97年度台非字第589號判
    決意旨參照），依刑事訴訟法第481條第1項之規定，有關刑
    法第93條第2項之付保護管束裁定，應由檢察官聲請該案犯
    罪事實最後裁判之法院裁定之，所謂「該案犯罪事實最後裁
    判之法院」當係指被告犯罪而最後受裁判確定之法院而言，
    此在單獨一罪或由單一法院判決確定之情形固無疑義，惟在
    經多數法院數確定判決，且有數罪併罰而定其應執行刑時，
    各法院均為各該案件犯罪事實最後裁判之法院，在聲請付保
    護管束之裁定時，尚非不得認數法院所為數確定判決，其中
    確定判決時間最後者方為所謂「該案犯罪事實最後裁判之法
    院」，此觀法條文義係「該案」而非「數罪併罰中」自明。
　㈢準此，原審遽認其並非犯罪事實最後裁判之法院而駁回檢察
    官之聲請，尚有未恰。而本件受刑人上開犯罪事實既經本院
    以109年度抗字第1714號裁定定應執行有期徒刑7年，本院即
    不失為「該案犯罪事實最後裁判之法院」，自得就本件聲請
    為審酌，為求訴訟經濟，應由本院將原裁定撤銷，自為裁定
    如主文第二項所示。
據上論斷，依刑事訴訟法第413條後段，刑法第96條但書、第93
條第2項，裁定如主文。
中　　華　　民　　國　　111 　年　　8 　　月　　8 　　日
                  刑事第三庭    審判長法　官  張惠立  
                                      法　官  劉兆菊
　　　　　　　　　　　　　　　　　    法　官  廖怡貞
以上正本證明與原本無異。
如不服本裁定，應於收受送達後五日內向本院提出抗告狀。
                                      書記官  劉芷含
中　　華　　民　　國　　111 　年　　8 　　月　　8 　　日